臺灣新竹地方法院刑事判決　　　　　　　　94年度易字第51號
公　訴　人　臺灣新竹地方法院檢察署檢察官
被　　　告　甲○○　男　42歲.
上列被告因違反毒品危害防制條例案件，經檢察官提起公訴（93
年度毒偵字第1551號），本院依簡式審判程序判決如下：
    主  文
甲○○施用第二級毒品，處有期徒刑肆月，如易科罰金，以佰
元折算壹日。
    事  實
一、甲○○前於民國89年間，因違反毒品危害防制條例案件，經
    台灣桃園地方法院89年度毒聲字第3574號裁定送觀察、勒戒
    後，認有繼續施用毒品傾向，經台灣桃園地方法院90年度毒
    聲字第2071號裁定送令入戒治處所施以強制戒治，嗣經執行
    強制戒治滿3 月後，經台灣桃園地方法院以90年度毒聲字第
    4031號裁定停止強制戒治，所餘期間付保護管束，並於91年
    5月7日期滿，經臺灣桃園地方法院檢察署檢察官以91年度戒
    偵字第52 1號為不起訴處分確定。詎甲○○猶不知戒斷毒癮
    ，於強制戒治執行完畢釋放後5 年內，仍基於施用第二級毒
    品安非他命之犯意，於93年9月14日晚上7、8 時許，在新竹
    縣關西鎮○○路105 號之10住處內，以玻璃球燒烤方式吸食
    安非他命乙次，嗣為警於93年9月16日下午5時30分許在上開
    處所查獲，經採尿送驗結果，呈安非他命之陽性反應，始悉
    上情。
二、案經新竹縣警察局新埔分局報告臺灣新竹地方法院檢察署檢
    察官偵查起訴。
    理  由
一、本件被告甲○○所犯違反毒品危害防制條例第 10條第2項施
    用第二級毒品罪，係非死刑、無期徒刑、最輕本刑為3 年以
    上有期徒刑之罪，被告於本院準備程序進行中，就被訴事實
    為有罪之陳述，經本院合議庭認合於刑事訴訟法第273條之1
    第1項之規定，裁定進行簡式審判程序，合先敘明。
二、訊據被告甲○○對於上揭時、地施用第二級毒品安非他命之
    事實，於本院審理時坦承不諱（參本院94 年5月10日之審判
    筆錄）。且其於93年9 月16日為警查獲時所採集之尿液，經
    送檢驗結果，呈安非他命之陽性反應，有昭信科技顧問股份
    有限公司於93年10月22日之濫用藥物陽性檢體檢驗報告、新
    竹縣警察局新埔分局被採尿人姓名編號對照表、扣押物清單
    各1紙、查獲照片1幀（參93年度毒偵字偵查卷第49頁、第52
    頁、第53頁；93年度核退字第708 號第17頁）在卷可憑。而
    按甲基安非他命經口服投與後，約百分之70於24小時內自尿
    液中排出，百分之90於96小時內自尿液中排出，由於目前國
    內尿液中甲基安非他命之檢驗為鑑定其是否呈陽性反應尚未
    定其含量，且甲基安非他命成分之檢出與其投與方式、投與
    量、個人體質、採尿時間與檢測儀器之精密等諸多因素有關
    ，因此僅憑尿液中呈現安非他命陽性反應，並無法確切推算
    吸用時間距採集時間之長短，惟依上述資料推算，最長可能
    不會超過4日，此業經行政院衛生署藥物食品檢驗局於81年2
    月8日以（81）藥檢壹字第001156 號函示在案。查本件被告
    於查獲之93年9月16日晚上8時55分許所採集之尿液經送驗結
    果，既呈安非他命之陽性反應，參照上開函文，益見被告確
    有自93年9月16日晚上7、8 時許施用第二級毒品安非他命犯
    行，故本案被告犯行洵堪認定。
三、又被告甲○○前於89年間，因違反毒品危害防制條例案件，
    經台灣桃園地方法院89年度毒聲字第3574號裁定送觀察、勒
    戒後，認有繼續施用毒品傾向，經台灣桃園地方法院90年度
    毒聲字第2071號裁定送令入戒治處所施以強制戒治，嗣經執
    行強制戒治滿3 月後，經台灣桃園地方法院以90年度毒聲字
    第4031號裁定停止強制戒治，所餘期間付保護管束，嗣於91
    年5月7日執行期滿，經臺灣桃園地方法院檢察署檢察官以91
    年度戒偵字第521 號為不起訴處分確定等情，有上開不起訴
    處分書、刑案資料查註紀錄表、全國施用毒品案件紀錄表、
    受觀察勒戒人毒品及前科紀錄簡列表及臺灣高等法院被告全
    國前案紀錄表附卷可稽。是本案被告於強制戒治執行完畢釋
    放後5 年內再犯施用毒品之犯行，應堪認定，自應依法論處
    。
四、核被告甲○○所為，係犯毒品危害防制條例第10條第2項之
    施用第二級毒品罪。至被告為施用第二級毒品安分他命而持
    有該第二級毒品，其持有之低度行為，應為施用之高度行為
    所吸收，不另論罪。爰審酌被告素行不佳，前已因施用毒品
    案件，屢經觀察、勒戒及戒治，竟再度施用足以導致精神障
    礙及生命危險之成癮性毒品，是其經施以觀察勒戒仍無法使
    其戒斷毒癮，足見其缺乏拒用毒品之決心及悔改之意，兼以
    施用毒品危害施用者之神經中樞，使施用者產生幻聽及幻想
    之症狀，不僅對施用者之健康產生不良之影響，同時因幻聽
    及幻想結果亦可能使施用者對周遭之人施暴，對公共秩序產
    生危害，及犯後坦承犯行、態度尚可等一切情狀，量處如主
    文所示之刑，並諭知易科罰金之折算標準。另扣案之殘渣袋
    1個、挖勺1支及分裝袋4 包，被告否認為其所有，且無證據
    足認係供被告本次施用毒品犯罪所用之物，爰不為沒收之諭
    知，併此指明。
據上論斷，應依刑事訴訟法第273 條之1第1項、第299條第1項前
段，毒品危害防制條例第10條第2 項，刑法第11條前段、第41條
第1項，罰金罰鍰提高標準條例第2條，判決如主文。
本案經檢察官許麗美到庭執行職務。
中　　華　　民　　國　　94　　年　　5　　月　　24 　　日
                        刑事第一庭法　官　彭淑苑
以上正本證明與原本無異。
如不服本判決，應於判決送達後十日內向本院提出上訴狀 (應附
繕本 )，上訴於臺灣高等法院。
中　　華　　民　　國　　94　　年　　5　　月　　24 　　日
                                  書記官  李佩真
附錄本案論罪科刑法條
毒品危害防制條例第10條第2項
施用第二級毒品者，處 3 年以下有期徒刑。
